臺灣彰化地方法院彰化簡易庭小額民事判決
                                     110年度彰小字第53號
原      告  良京實業股份有限公司

法定代理人  平川秀一郎



訴訟代理人  曾鈺婷  
被      告  施湧威（原姓名施哲榮）

上列當事人間請求清償債務 事件，本院於民國110年3月9日言詞
辯論終結，判決如下：
    主  文
被告應給付原告新臺幣捌萬肆仟陸佰陸拾玖元，及其中新臺幣陸
萬玖仟陸佰零柒元自民國九十四年十一月一日起至民國一○四年
八月三十一日止，按週年利率百分之二十計算之利息，暨自民國
一○四年九月一日起至清償日止，按週年利率百分之十五計算之
利息。
訴訟費用新臺幣壹仟元由被告負擔。
本判決得假執行。但被告如以新臺幣捌萬肆仟陸佰陸拾玖元為原
告預供擔保，得免為假執行。
    理由要領
一、原告主張：被告前向訴外人大眾商業銀行股份有限公司（下
    稱大眾銀行）申請個人信用貸款，依約借款期限屆至，屆期
    雙方如無反對之意思表示，則依同一內容續約1 年，其後每
    年屆期時亦同；自借款始日起除依規定免收利息之期間外，
    前項期間屆滿後次日起，利率為週年利率18.25%，每月應償
    付當月最低應付款，如未依約給付即視為全部到期，自應繳
    日（到期日）起至清償日止，利率為週年利率20% 計算。惟
    被告未履行繳款義務，尚欠本金新臺幣（下同）69,607元及
    利息15,062元共84,669元未清償，依約定條款第11條第1 款
    之規定，視為被告債務全部到期。嗣大眾銀行將上開債權讓
    與訴外人普羅米斯顧問股份有限公司，再經普羅米斯顧問股
    份有限公司將上開債權讓與原告，並通知被告後，經原告屢
    次催討，猶置之不理，原告以本件起訴狀繕本送達於被告時
    ，再度作為債權讓與之通知，爰依消費借貸及債權讓與之法
    律關係提起本件訴訟等語。並聲明：如主文第1 項所示。
二、被告陳述則以：對原告請求之金額沒有意見，伊現在沒有工
    作，沒有經濟來源，生活多為親人的幫忙及政府的補助，本
    身有重大身障卡（精神疾病）、身心障礙證明，也沒有能力
    還款等語。
三、原告主張上開事實，業據其提出現金卡申請書、約定條款、
    分攤表、債權收買請求暨債權讓與證明書、債權讓與證明書
    、原告公司函等為證，且為被告所不爭執，堪信為真。至被
    告辯稱現無力清償等語，縱令為真，仍僅是債務人履行能力
    問題，並非其得緩期清償或可作為拒絕清償債務之合法事由
    ，不影響其依約應負之清償責任。從而，原告依消費借貸及
    債權讓與之法律關係，請求被告給付原告如主文第1 項所示
    之金額，為有理由，應予准許。
四、本件係小額程序為被告敗訴之判決，依民事訴訟法第436 條
    之20規定，應依職權宣告假執行，並依同法第392 條第2 項
    規定，依職權宣告被告如預供擔保，得免為假執行。
五、訴訟費用負擔之依據：民事訴訟法第78條。
中    華    民    國   110    年    3     月    23    日
                  臺灣彰化地方法院彰化簡易庭
                      法  官  李欣恩
以上正本係照原本作成。　　　　　　　　　　　　　　　　　
如對本判決不服，須以判決違背法令提起上訴，並應於送達後20
日內，向本院提出上訴狀並表明上訴理由（須附繕本）。
中　　華　　民　　國　　110 　年　　3 　　月　　23　　日
                      書記官  石坤弘